臺灣臺中地方法院刑事判決　　　　　　　96年度易字第2916號
公　訴　人　臺灣臺中地方法院檢察署檢察官
被　　　告　甲○○
選任辯護人　林春榮律師
上列被告因違反稅捐稽徵法等案件，檢察官提起公訴（95年度偵
字第21518 號）後，聲請改依協商程序而為判決，本院判決如下
：
    主    文
甲○○共同連續商業負責人，以明知為不實之事項，而填製會計
憑證，處拘役伍拾捌日，減為拘役貳拾玖日；又共同商業負責人
，以明知為不實之事項，而填製會計憑證，處拘役伍拾日，減為
拘役貳拾伍日，應執行拘役伍拾日，如易科罰金，以銀元參佰元
即新臺幣玖佰元折算壹日。緩刑貳年。
    犯罪事實及理由
一、犯罪事實：
    甲○○係設於台中市○○街109號1樓大輿科技有限公司【下
    稱大輿公司，原名朝陽興科技有限公司（下稱朝陽興公司，
    於民國92年5月7日更名為大輿公司），登記負責人為劉玉珍
    】之實際負責人，明知朝陽興公司於91年間及大輿公司於93
    年間，與設於彰化縣員林鎮○○路○段257號之話王國際有限
    公司（下稱話王公司）並無實際交易，竟與話王公司之董事
    羅世輝即商業會計負責人及不詳姓名之蔡姓成年女子，共同
    基於幫助朝陽興公司、大輿公司逃漏稅捐及填製不實會計憑
    證之概括犯意聯絡，於91年11月上旬某日、92年1 月上旬某
    日，在台中市○○街109號1樓，由蔡姓成年女子於會計憑證
    即附表一、二所示之發票上，分別填載如附表一、二所示之
    不實銷售品名及金額，並將附表一、二所示之發票持交甲○
    ○，甲○○則分別支付新臺幣（下同）44150、50000元予蔡
    姓成年女子作為購買之代價。另於94 年1月上旬某日在上址
    ，由蔡姓成年女子在會計憑證即附表三所示之發票上，分別
    填載如附表三所示之不實銷售品名及金額，並將附表三所示
    之發票持交甲○○，甲○○則支付12 500元予蔡姓成年女子
    作為購買之代價。甲○○取得上開內容不實之發票後，隨即
    作為朝陽興公司及大輿公司之進項憑證，交予不知情之會計
    師申報而行使之，不知情之會計師遂於91年11月15日、92年
    1月16日、94年1月17日在營業人銷售額與稅額申報書上，分
    別填載如附表一、二、三所示發票之金額，作為朝陽興公司
    及大輿公司於91年9 月至12月及93年11月至12月之進項憑證
    ，並持向財政部臺灣省中區國稅局民權稽徵所（下稱民權稽
    徵所）申報而行使之，藉此使朝陽興公司及大輿公司分別逃
    漏稅捐71855元及34795元。嗣因彰化縣調查站約談劉玉珍，
    甲○○因而心感不安，在偵查犯罪機關發覺其犯行前，主動
    向臺灣彰化地方法院檢察署檢察署申告犯罪事實並接受裁判
    。
二、證據：
    (一)卷附如附表一、二、三所示之發票影本。
    (二)卷附之民權稽徵所96年6月20日中區國稅民權3字第096002
      9898號函附之朝陽興公司及大輿公司營業稅申報書、進項
      憑證等資料及民權稽徵所95年9月13日中區國稅民權3字第
      0950036211號函。
    (三)卷附之朝陽興公司及大輿公司變更登記表。
    (四)卷附之刑事自首狀。
    (五)被告甲○○於偵訊及本院訊問中之自白。
三、本件經檢察官與被告於審判外達成協商之合意且被告已認罪
    ，其合意內容為：被告共同連續違反商業會計法之犯行，願
    受科刑範圍為拘役58日，減為拘役29日，又共同違反商業會
    計法之犯行，願受科刑範圍為拘役50日，減為拘役25日，應
    執行拘役50日，如易科罰金，以銀元300元即新臺幣900元折
    算1日。緩刑2年之宣告。經查，上開協商合意並無刑事訴訟
    法第455條之4第1項所列情形之一，檢察官聲請改依協商程
    序而為判決，本院爰不經言詞辯論，於協商合意範圍內為協
    商判決，合予敘明。
四、應適用之法條：刑事訴訟法第455條之4第2 項、第455條之8
    ，（修正前）商業會計法第71條第1 款，稅捐稽徵法41條、
    第43條第1項，刑法第2條第1 項、第11條前段、第28條、第
    31條第1 項前段、（修正前）第56條、（修正前）第55條、
    （修正前）第41條第1項前段、第62條、第74條第1項第1 款
    、第51條第6款，（修正前）罰金罰鍰提高標準條例第2條，
    中華民國96年罪犯減刑條例第2條第1項第3款、第7 條、第9
    條。
五、本判決除有刑事訴訟法第455條之4第1項第1款、第2款、第4
    款、第6款、第7款所定情形之一，或違反同條第二項規定者
    外，不得上訴。
六、如有上開得上訴情形，應於收受送達後10日內向本院提出上
    訴書狀（應敘述具體理由並附繕本）。上訴書狀如未敘述理
    由，應於上訴期間屆滿後20日內補提理由書於本院。
中　　華　　民　　國　　96　　年　　10　　月　　23　　日
                  刑事第八庭  法  官  林慧英
上正本證明與原本無異。
上訴書如未敘述理由，應於上訴期間屆滿後20日內補提理由書於
本院。
                            　書記官  廖碩薇
中　　華　　民　　國　　96　　年　　10　　月　　23　　日
附表一
┌───┬─────┬─────┬────┬────┬───┐
│日期  │買受人    │發票號碼  │品名    │金  額  │稅 額 │
├───┼─────┼─────┼────┼────┼───┤
│910904│朝陽興公司│PW00000000│通訊器材│165000元│8250元│
├───┼─────┼─────┼────┼────┼───┤
│910905│朝陽興公司│PW00000000│通訊器材│162000元│8100元│
├───┼─────┼─────┼────┼────┼───┤
│911028│朝陽興公司│PW00000000│電子材料│198000元│9900元│
├───┼─────┼─────┼────┼────┼───┤
│911029│朝陽興公司│PW00000000│通訊器材│183000元│9150元│
├───┼─────┼─────┼────┼────┼───┤
│911029│朝陽興公司│PW00000000│電子材料│175000元│8750元│
└───┴─────┴─────┴────┴────┴───┘
附表二：
┌───┬─────┬─────┬────┬────┬───┐
│日期  │買受人    │發票號碼  │品名    │金  額  │稅 額 │
├───┼─────┼─────┼────┼────┼───┤
│911102│朝陽興公司│QV00000000│電子材料│212000元│10600 │
│      │          │          │        │        │元    │
├───┼─────┼─────┼────┼────┼───┤
│911213│朝陽興公司│QV00000000│通訊器材│342100元│17105 │
│      │          │          │        │        │元    │
├───┼─────┼─────┼────┼────┼───┤
│911028│朝陽興公司│QV00000000│通訊器材│196000元│9800元│
├───┼─────┼─────┼────┼────┼───┤
│911029│朝陽興公司│QV00000000│電子材料│249900元│12495 │
│      │          │          │        │        │元    │
└───┴─────┴─────┴────┴────┴───┘
附表三：
┌───┬─────┬─────┬────┬────┬───┐
│日期  │買受人    │發票號碼  │品名    │金  額  │稅 額 │
├───┼─────┼─────┼────┼────┼───┤
│931116│大輿公司  │CU00000000│電子材料│48500元 │2425元│
├───┼─────┼─────┼────┼────┼───┤
│931118│大輿公司  │CU00000000│電子材料│47600元 │2380元│
├───┼─────┼─────┼────┼────┼───┤
│931119│大輿公司  │CU00000000│通訊器材│46900元 │2345元│
├───┼─────┼─────┼────┼────┼───┤
│931224│大輿公司  │CU00000000│電子材料│42500元 │2125元│
├───┼─────┼─────┼────┼────┼───┤
│931225│大輿公司  │CU00000000│通訊器材│30000元 │1500元│
├───┼─────┼─────┼────┼────┼───┤
│931225│大輿公司  │CU00000000│電子材料│34500元 │1725元│
└───┴─────┴─────┴────┴────┴───┘
附錄論罪科刑法條
商業會計法第71條（95年5月24日修正前）
商業負責人、主辦及經辦會計人員或依法受託代他人處理會計事
務之人員有下列情事之一者，處5 年以下有期徒刑、拘役或科或
併科新臺幣15萬元以下罰金：
一、以明知為不實之事項，而填製會計憑證或記入帳冊者。
二、故意使應保存之會計憑證、會計帳簿報表滅失毀損者。
三、偽造或變造會計憑證、會計帳簿報表內容或毀損其頁數者。
四、故意遺漏會計事項不為記錄，致使財務報表發生不實之結果
    者。
五、其他利用不正當方法，致使會計事項或財務報表發生不實之
    結果者。
稅捐稽徵法第41條
納稅義務人以詐術或其他不正當方法逃漏稅捐者，處5 年以下有
期徒刑、拘役或科或併科新台幣6萬元以下罰金。
稅捐稽徵法第43條
教唆或幫助犯第41條或第42條之罪者，處3 年以下有期徒刑、拘
役或科新台幣6萬元以下罰金。
稅務人員、執行業務之律師、會計師或其他合法代理人犯前項之
罪者，加重其刑至二分之一。
稅務稽徵人員違反第33條規定者，除觸犯刑法者移送法辦外，處
1萬元以上5萬元以下罰鍰。
